# 请问这种业务模式的账务处理

提问人：yjhly2011 时间：2021-01-26 09:51:00
各位大侠好！
1 、我公司自已购买酒瓶、酒盒、瓶盖、纸箱、胶冒、酒标等，然后发到酒厂，让酒厂生产出成品后再发货给我公司，每个供应商我们单独付款。
这种方式该如何核算？
（ 1 ）购买酒瓶、酒盒、瓶盖、纸箱、胶冒、酒标等，计入包装物吗
（ 2 ）付给酒厂的款计入哪个会计科目？
2 、上述业务适用委托加工模式吗
谢谢！

回答人：chenyiwei
如果以本企业的自有品牌对外销售，但酒瓶、酒盒、瓶盖、纸箱、胶冒、酒标和成品酒都是外采，则本企业类似于整合商的角色，但仍按总额法核算，所采购的项目均属于库存商品，因为直接形成产品实体的不可缺少的组成部分，一并销售给客户，不会再回收反复多次使用，故不属于包装物。

提问人：yjhly2011 时间：2021-01-26 15:40:00
感谢陈版主的回复和指导！此类业务会形成公司的日常业务，是一个连续的过程，酒瓶、酒盒、瓶盖、纸箱、胶冒、酒标基本是批量采购，然后再陆续送到酒厂，酒厂生产出液体酒后，由酒厂实现最后的罐装并形成最后的成品，由我公司对外销售。酒厂也是按每瓶酒的液体酒收款。您看财务账务处理上是否可以这样：
采购上述这些组成成品酒的成本时，借原材料-酒瓶、原材料-酒盒....原材料-液体酒，成品酒生产出来后，借：库存商品-成品酒。
期待您的回复

回答人：chenyiwei
可以。